臺灣南投地方法院刑事判決
111年度交訴字第19號
公  訴  人  臺灣南投地方檢察署檢察官 
被      告  呂宗翰


上列被告因肇事逃逸等案件，經檢察官提起公訴（111年度偵字
第2707號），因被告於本院審理程序中就被訴事實為有罪之陳述
，經本院合議庭裁定由受命法官獨任進行簡式審判程序，本院判
決如下：
    主    文
呂宗翰駕駛動力交通工具肇事，致人受傷而逃逸，處有期徒刑陸
月，如易科罰金，以新臺幣壹仟元折算壹日。緩刑貳年，緩刑期
間付保護管束，並應於本判決確定之日起陸個月內，接受法治教
育課程貳場次。
    犯罪事實
一、呂宗翰於民國111年4月1日17時35分許，駕駛車牌號碼000-0
    000號自用小貨車，沿南投縣南投市南崗三路由南往北方向
    行駛，至該路貓羅溪橋上北上車道，橋墩編號15前時，原應
    注意汽車行駛時應注意車前狀況，並隨時採取必要之措施，
    而依當時天候晴，暮光，柏油路面乾燥、無缺陷、無障礙物
    ，視距良好，天候路況均尚佳，並無不能注意之情事，竟疏
    未注意及此而貿然前行，適李湘渲駕駛車牌號碼0000-00號
    自用小客車行駛於前，呂宗翰所駕駛之上開汽車右前車頭因
    而撞及李湘渲所駕駛之前揭自用小客車後方，並致該自用小
    客車撞擊橋樑外側護欄，李湘渲因而車輛撞擊而受有左前胸
    壁挫傷之傷害（呂宗翰所涉過失傷害部分，業經告訴人撤回
    告訴，由本院另為公訴不受理之諭知）。詎呂宗翰明知其因
    前揭過失肇事，並下車詢問李湘渲知其受有傷害後，竟基於
    肇事逃逸之犯意，未就採取救護或其他必要措施，亦未向警
    察機關報案，隨即駕駛前開自用小貨車逃離現場，嗣經警方
    獲報後前往現場處理，並調取道路監視錄影循查悉上情。
二、案經李湘渲告訴暨南投縣政府警察局竹山分局報告臺灣南投
    地方檢察署檢察官偵查起訴。　　
    理    由
一、本案被告呂宗翰所犯係非死刑、無期徒刑、最輕本刑為3年
    以上有期徒刑之罪或高等法院管轄第一審之案件，其就前揭
    被訴事實為有罪之陳述，經法官告知簡式審判程序之旨，並
    聽取當事人之意見後，經本院合議庭裁定由受命法官獨任進
    行簡式審判程序，是本案之證據調查，依刑事訴訟法第273
    條之2規定，不受同法第159條第1項、第161條之2、第161條
    之3、第163條之1及第164條至第170條規定之限制，合先敘
    明。
二、認定犯罪事實所憑之證據及理由：
　　被告違規未注意車前狀況及兩車並行之間隔，撞擊告訴人車
    後，雖發現告訴人受傷，未對告訴人施以救助並等候員警到
    場處理即逕自駕車逃逸等事實，業據被告於本院審理中坦承
    不諱（見本院卷第42頁、第50頁），核與證人即告訴人李湘
    渲於警詢、本院審理中證述情節相符（見警卷第6頁至第8頁
    ；本院卷第42頁），並有111年4月1日員警職務報告、南投
    縣政府警察局南投分局交通事故處理小組道路交通事故當事
    人酒精測定紀錄表、財團法人臺灣商品檢測驗證中心呼氣酒
    精測試器檢定合格證書、道路交通事故現場圖、道路交通事
    故調查報告表㈠㈡、道路交通事故肇事人自首情形紀錄表、現
    場照片及監視器畫面截圖衛生福利部南投醫院診斷證明書、
    公路監理電子閘門系統查詢資料、撤回告訴狀、和解書等件
    在卷可稽（見警卷第1頁、第9頁至第29頁、第31頁至第35頁
    ；偵卷第14頁至第15頁）。足見被告主觀上知其駕車致生車
    禍使告訴人受傷，且顯有過失，被告任意性自白與事實相符
    ，堪予採信。本院審酌被告所為上開肇事致人受傷而逃逸之
    犯行核與前揭說明及構成要件相符。本案事證明確，被告犯
    行堪以認定，應予依法論科。
三、論罪科刑：
　㈠核被告所為，係犯刑法第185條之4第1項前段之駕駛動力交通
    工具肇事致人受傷而逃逸罪。
  ㈡爰以行為人責任為基礎，被告前有違反電子遊戲場業管理條
    例及妨害風化等前案紀錄，有被告前案紀錄表在卷可稽，足
    認被告素行並非良好。被告駕駛自用小貨車，未能警惕、小
    心駕駛動力交通工具，而有前開疏失，致告訴人受有前開傷
    害，猶於本案肇事致告訴人受傷後，未協助救護，置告訴人
    受傷於不顧，實值非難。兼衡被告犯後於本院準備程序時坦
    承犯行，且已與告訴人達成和解，並賠償其所受損害，告訴
    人並已具狀撤回過失傷害告訴，且表示不再追究等情，有本
    院準備程序筆錄、刑事撤回告訴狀等附卷可參（見偵卷第14
    頁至第15頁；本院卷第42頁）。暨其自陳高職畢業之智識程
    度，從事水電，家庭經濟狀況小康，家中有父親、配偶及小
    孩等生活情況（參本院卷第51頁）及其犯罪之目的、動機、
    手段暨所生危害等一切情狀，量處如主文所示之刑並諭知易
    科罰金之折算標準，以資懲儆。
  ㈢末查，被告未曾因故意犯罪受有期徒刑以上刑之宣告，有臺
    灣高等法院被告前案紀錄表1份在卷可憑，其因一時失慮，
    致罹刑章，犯後已知坦承犯行，並與告訴人達成和解，賠償
    其所受損害，本院衡酌上情，認被告經此偵審程序及科刑宣
    告後，當能知所警惕而無再犯之虞，因認對被告所宣告之刑
    ，以暫不執行為適當，爰依刑法第74條第1項第1款規定，併
    予宣告緩刑2年，以啟自新。又為使被告能自本案中深切記
    取教訓，促使其尊重法律規範秩序及強化其法治觀念，俾導
    正偏差行為，避免再度犯罪，認應依刑法第74條第2項第8款
    規定，命被告應於本判決確定之日起6個月內，參加法治教
    育2場次，另依刑法第93條第1項第2款規定，併予宣告被告
    於緩刑期間付保護管束，以發揮附條件緩刑制度之立意，使
    其能重新納入法律秩序下之生活。惟倘被告違反本院所定命
    其履行之事項情節重大，足認原宣告之緩刑難收預期效果，
    而有執行刑罰之必要者，檢察官得依刑法第75條之1第1項第
    4款之規定，聲請撤銷本案緩刑之宣告，附此敘明。
據上論斷，依刑事訴訟法第273條之1第1項、第299條第1項前段
，判決如主文。
本案經檢察官石光哲提起公訴，檢察官黃淑美到庭執行職務。　
中　　華　　民　　國　　111 　年　　9 　　月　　26　　日
　　　　　　　　　刑事第四庭    法　官  李怡貞
以上正本與原本無異。
如不服本判決應於收受送達後20日內向本院提出上訴書狀，並應
敘述具體理由；其未敘述上訴理由者，應於上訴期間屆滿後20日
內向本院補提理由書（均須按他造當事人之人數附繕本）「切勿
逕送上級法院」。
告訴人或被害人如對於本判決不服者，應具備理由請求檢察官上
訴，其上訴期間之計算係以檢察官收受判決正本之日期為準。
                                書記官  林鈺珣 
中　　華　　民　　國　　111 　年　　9 　　月　　27　　日

附錄本案論罪科刑法條全文：
中華民國刑法第185條之4
駕駛動力交通工具發生交通事故，致人傷害而逃逸者，處6月以
上5年以下有期徒刑；致人於死或重傷而逃逸者，處1年以上7年
以下有期徒刑。
犯前項之罪，駕駛人於發生交通事故致人死傷係無過失者，減輕
或免除其刑。